# 备考财务报表能实现公允反映吗？

提问人：nikan 时间：2014-11-25 18:11:18
注册会计师在从事重大资产重组业务时，需要编制备考财务报表，即假定重组完成后的架构在以前年度就存在，按照该架构编制合并报表。 从业务性质上分析，这属于特殊目的的审计业务。 特殊目的财务报表编制基础分为公允性编制基础和遵循性编制基础。如果是前者，注册会计师的意见段中要对其公允性发表意见，即包含“公允反映”之类的表述，如果是后者，注册会计师在审计报告的意见段中不能出现“公允反映”之类的表述。 备考财务报表的编制基础属于公允性编制基础还是遵循性编制基础？ 我个人认为，应当属于遵循性编制基础。不知道各位是如何看待这个问题的？欢迎大家发表意见。

回答人：chenyiwei
赞同你的意见。备考报表不存在“公允反映”问题，审计报告中只能表述为是否已按照所指明的编制基础编制。

提问人：nikan 时间：2014-11-25 20:12:57
与普华技术部的相关人员进行了沟通，她认为，备考财务报表不是历史财务信息，所以也就不存在是公允性编制框架还是遵循性编制框架的问题了。 在国际准则和香港准则中，都是把备考财务报表作为其他鉴证业务的。 审计准则第 1101 号第五条是这么定义历史财务信息的：是指以财务术语表述的某一特定实体的信息，这些信息主要来自特定实体的会计系统，反映了过去一段时间内发生的经济事项，或者过去某一时点的经济状况或情况。

回答人：chenyiwei
理论上这样做是最合理的。但是既然国内的证券监管规范明确要求出具“审计报告”，则只能在 1601 的框架内处理，由此还是无法回避是否属于“遵循性框架”还是“公允列报框架”的问题。